臺灣高等法院臺中分院刑事判決　　　　　　　 民國九十一年度上訴字第九六三號
　　上　訴　人
　　即　被　告　丁○○
　　共　　　同
　　選任辯護人　魏早炳
　　　　　　　　李克欣
　　　　　　　　魏翠亭
　　上　訴　人
　　即　被　告　丙○○
右上訴人等因廢棄物清理法案件，不服臺灣苗栗地方法院中華民國九十一年四月三十
日第一審判決（民國九十年度訴字第九七號，起訴案號：臺灣苗栗地方法院檢察署民
國八十九年度偵字第三八三二號），提起上訴，本院判決如左：
　　主      文
原判決撤銷。
丁○○、丙○○均無罪。
　　理      由
一、公訴意旨略以：丁○○明知爐渣乃一般事業廢棄物，非經申請主管機關之許可，
    不得提供土地回填或堆置，竟仍基於非法提供土地供人堆置事業廢棄物之概括犯
    意，分別於民國八十九年二、三月間，連續提供其經營之正享砂石廠（設於苗栗
    縣銅鑼鄉○○○段五八一、五八二、五八三及五八四地號），供亦未經申請許可
    清運廢棄物，擅自清運事業廢棄物之丙○○載運爐渣至上址傾倒，共七、八車。
    因認被告丁○○違反廢棄物清理法第二十二條第二項第三款之罪嫌，被告丙○○
    則違反同法第二十二條第二項第四款之罪嫌云云。
二、按行為不罰者，應諭知無罪之判決，刑事訴訟法第三百零一條第一項定有明文。
三、本件公訴人雖認被告丁○○、丙○○係於民國八十九年二、三月間至同年五、六
    月間搬運、堆置該事業廢棄物。然丙○○於檢察官偵訊中，已供稱其係八十七年
    間共運六趟事業廢棄物堆置於上址。而提供上開事業廢棄物供丙○○搬運之建順
    煉鋼有限公司負責人乙○○，亦於偵查中供稱，丙○○係於八十七年底及八十八
    年二、三月間來運爐渣，說是要去填路面云云。本院再函苗栗縣環境保護局查覆
    上開爐渣究係何時堆置，該局函復稱：「經查證建順煉鋼股份有限公司提供說明
    顯示係於八十七年底及八十八年二、三月間提供爐渣作為該段道路使用」，有該
    局環廢字第○九一○○一八九五三號函附於本卷第一三四頁可稽。從而上開爐渣
    顯係八十七年底至八十八年二、三月間所堆置。至於被告丁○○雖於偵查中供稱
    八十九年九月二十五日有人去倒油污，及證人吳明顯於偵查中供稱八十九年九月
    底有人來對其說要提供鑄砂，其說等買零件回來再說，回來後就有人倒了鑄砂在
    場內各云云。然被告丁○○已於原審法院審理中更正供稱爐渣應係於八十七年底
    及八十八年初各載運一次。況爐渣究係何時載運出廠，何時堆置，應以鋼鐵公司
    之負責人乙○○及負責搬運之被告丙○○記憶較為清楚，故被告丁○○與吳明顯
    所稱爐渣係八十九年九月載來傾倒云云，應屬記憶有誤所致。本件上開事業廢棄
    物堪認係八十七年底至八十八年二、三月間所傾倒堆置。又關於未經許可，提供
    土址回填堆置廢棄物或搬運廢棄物，在民國八十七年底至八十八年二、三月間之
    廢棄物清理法並無刑事處罰之規定，至八十八年七月十四日修正該法時，才在第
    二十二條第二項第三款，第四款增訂處罰之明文。從而，被告等行為時，堆置、
    搬運事業廢棄物之行為係法所不罰。原審不察，遽對被告等論罪科刑，核有未合
    ，被告等上訴意旨執此指摘原審判決不當，顯有理由，自應由本院予以撤銷，諭
    知被告等無罪。
據上論斷，應依刑事訴訟法第三百六十九條第一項前段、第三百六十四條、第三百零
一條第一項，判決如主文。
本案經檢察官甲○○到庭執行職務。
中      華      民      國　    九十一     年    十一     月    十九　　日
                                臺灣高等法院臺中分院刑事第七庭
                                　　　審判長法　官　林　榮　龍
                                　　　　　　法　官  謝  說  容
                                　　　　　　法　官  黃　日　隆
右正本證明與原本無異。
檢察官得上訴。
如不服本判決應於收受送達後十日內向本院提出上訴書狀，其未敘述上訴之理由者並
得於提起上訴後十日內向本院補提理由書（均須按他造當事人之人數附繕本）。
　　　　　　　　　　　　　　　　　　　　　　書記官  陳　美　利
中      華      民      國　    九十一     年    十一     月    二十　　日
                                                                        Ｒ
